【裁判字號】    98,交抗,625
【裁判日期】    980330
【裁判案由】    違反道路交通管理處罰條例
【裁判全文】
臺灣高等法院交通事件裁定             98年度交抗字第625號
抗  告  人
即受處分人  甲○○
上列抗告人因違反道路交通管理處罰條例案件，不服臺灣板橋地
方法院中華民國98年1月7日所為裁定（97年度交聲字第2890號）
，提起抗告，本院裁定如下：
    主  文
抗告駁回。
    理  由
一、聲明異議意旨略以：抗告人即受處分人甲○○載客由新生北
    路往北行駛，要左轉長春路，此路口禁止左轉，而伊前進迴
    轉道迴轉，未察覺此處設有燈號，而順向左轉往南，之後警
    車跟上來說伊違規，伊與乘客告訴警員，伊等並沒有看見燈
    號，幾天以後，伊回到現場了解燈號位置，察覺燈號位置有
    視線死角障礙，還有警車就在左邊，若有看到燈號絕不會轉
    彎，而且伊因守法未違規左轉而去回轉，反而被罰闖紅燈，
    實在不服，另外此處有燈號也沒有告示牌，因為民生東路、
    南京東路迴轉道都沒有設燈號等語。
二、原裁定略以：受處分人自承其於民國97年9月6日下午1時20
    分，駕駛車牌號碼363-MN號營業一般小客車，行經臺北市○
    ○○路○段64號。再受處分人於前開時、地闖越紅燈之違規
    事實，亦據證人即當日舉發員警鄒德龍證述明確，並繪製現
    場圖及提出現場位置及燈號設置情形照片為佐。異議人雖辯
    稱：該燈號位置有視線死角云云。然前開號誌設置位置明確
    一節，除經證人鄒德龍證述明確如前外，復有其所提之號誌
    設置照片在卷可參，觀諸該等照片，前開號誌設置位置明顯
    ，且其旁並無任何遮蔽物，由高架橋下面對臺北市○○○路
    ○段欲左轉前，當可清楚觀看前開號誌，異議人執前詞以圖
    卸責，毫無可採，因而駁回受處分人之異議。
三、抗告意旨略以：伊聲明異議之重點在於燈號位置與高度有缺
    失，伊行駛新生北路2段迴轉道內，在車道內都沒有看見任
    何標示或燈號而直接迴轉，當本車行駛至路口恰巧有中型巴
    士經過而擋住視線，此處燈號位置設在路之前方人行道上，
    而燈號高度只有2.5米高云云。
四、經查：按汽車行駛至交岔路口，其行進、轉彎，應遵守燈光
    號誌，道路交通安全規則第102條第1項第1款定有明文。又
    汽車駕駛人，行經有燈光號誌管制之交岔路口闖紅燈者，處
    新臺幣1,800元以上5,400元以下罰鍰，並應記違規點數3點
    ，道路交通管理處罰條例第53條第1項、63條第1項第3款分
    別定有明文。本件抗告人有於97年9月6日下午1時20分許，
    駕駛車牌號碼363-MN號營業小客車，行經臺北市○○○路○
    段64號迴轉後遭警攔停掣發紅燈左轉交通違規罰單一節，業
    據抗告人於聲明異議狀中載述甚明（見原審卷第3頁至第4頁
    ），並有臺北市政府警察局北市警交字第AEW054949號舉發
    違反道路交通管理事件通知單1件附卷可稽。且抗告人有於
    前揭時地紅燈左轉之違規事實，亦據證人即舉發警員鄒德龍
    於原審訊問時證述綦詳（見原審卷第17頁至第19頁），並提
    出現場照片7幀在卷足參；再參以抗告人於前開聲明異議狀
    中亦表示伊在上開路口並未看見任何號誌，顯見抗告人於前
    揭時地並無任何停等號誌動作，益徵證人鄒德龍所述洵屬非
    虛。抗告人確有於前揭時地紅燈左轉之違規情事無訛。抗告
    人雖辯稱伊行駛新生北路2段迴轉道內時，都沒有看見任何
    標示或燈號，伊才直接迴轉，且伊車行駛至路口時，恰巧有
    巴士經過擋住伊視線，以致沒有看到標誌云云，然依上開現
    場照片所示，該迴轉等待區之左邊，確認有停車標誌，且依
    證人鄒德龍於原審訊問時所述：伊當時是在該處迴轉道停車
    場內處理完車禍勤務，開車要離開時，在橋下紅綠燈路口停
    等紅燈，抗告人與伊同向，並從伊右側紅燈左轉，那邊是一
    個T字路口，所以我們只能夠左轉，抗告人左轉時就一定可
    以看到立於左側路口之號誌，當時該號誌也沒有被他物遮蔽
    而無法觀看等語（見原審卷第18頁），足知抗告人於前揭時
    地並未停等觀看號誌。又苟前揭時地路口有巴士經過，抗告
    人更應停車等待道路淨空始行左轉，此時即無不能發現號誌
    燈之理，是原法院因此認本件受處分人聲明異議無理由，而
    駁回其異議，核無不合。抗告人抗告意旨猶執陳詞，否認有
    違規行為，指摘原審裁定不當，為無理由，應予駁回。
五、據上論結，應依道路交通案件處理辦法第26條，刑事訴訟法
    第412條，裁定如主文。
中    華    民    國    98    年    3    月     30    日
                        交通法庭審判長法  官  何菁莪
                                      法  官  江振義
                                      法  官  李麗珠
以上正本證明與原本無異。
不得再抗告。
                                      書記官  陳禹任
中    華    民    國    98    年    4    月      1    日


司法院資訊處製作；財團法人民間司法改革基金會備份。
